【裁判字號】    90,苗簡,326
【裁判日期】    900831
【裁判案由】    清償借款
【裁判全文】
臺灣苗栗地方法院民事簡易判決                      九十年度苗簡字第三二六號
    原      告  新竹國際商業銀行股份有限公司
    法定代理人  丁○○
    訴訟代理人  乙○○
    送達代收人  甲○○
    被      告  戊○○
                丙○○
右當事人間請求清償借款事件，本院判決如左：
    主    文
被告應連帶給付原告新台幣肆拾壹萬伍仟玖佰伍拾壹元，及自民國八十六年一月十四
日起至清償日止，按年利率百分之十三計算之利息，並自民國八十六年二月十四日起
至清償日止，逾期六個月以內者，按上開利率百分之十，逾期超過六個月者，按上開
利率百分之二十計算之違約金。
訴訟費用由被告連帶負擔。
    事實及理由
壹、原告之聲明：如主文所示。
貳、事實摘要：
甲、原告方面：被告戊○○於民國八十五年三月十三日，以另被告丙○○為連帶保證
    人，向原告借得新台幣（下同）五十萬元，借款期間至八十九年三月十三日止，
    雙方約定借款人應按月攤還本息，利率則以年息百分之十三按月計算，如有遲延
    ，則全部債務視為到期，應立即償還，逾期六個月以內者，按上開利率百分之十
    ，逾期超過六個月者，按上開利率百分之二十加付違約金，被告丙○○並拋棄先
    訴抗辯權。詎料被告戊○○僅繳納至八十六年一月十三日止之本息，其後即未依
    約繳納，至今仍積欠本金四十一萬五千九百五十一元迄未清償，依雙方借據約定
    條款第三條、第四條之約定，本件債務已視為全部到期，被告亦應連帶償還，為
    此依消費借貸及連帶保證之法律關係請求被告給付如訴之聲明。
乙、被告方面：被告戊○○確實以被告丙○○為連帶保證人向原告借得五十萬元，對
    於被告戊○○欠款之事實亦不爭執。
參、法院之判斷：
一、本件兩造於借據約定條款第十四條合意以本院為第一審管轄法院，是本院自有管
    轄權，合先敘明。
二、本件原告主張被告戊○○以被告丙○○為連帶保證人，向原告借得五十萬元，並
    有前開利息及違約金之約定，詎被告戊○○僅繳納至八十六年一月十三日止之本
    息，其後即未依約履行，至今尚積欠本金四十一萬五千九百五十一元迄未清償等
    情，業據其提出借據、約定書及放款客戶往來明細為證，核屬相符，且為被告所
    不爭執，自堪信原告之主張為真實。
三、從而，原告本於消費借貸及連帶保證之法律關係請求被告連帶給付四十一萬五千
    九百五十一元，及自八十六年一月十四日起至清償日止，按年利率百分之十三計
    算之利息，並自八十六年二月十四日起至清償日止，逾期六個月以內者，按上開
    利率百分之十，逾期超過六個月者，按上開利率百分之二十計算之違約金，為有
    理由，應予准許。
四、據上論結，本件原告之訴為有理由，依民事訴訟法第四百三十六條第二項、第八
    十五條第二項，判決如主文。
中      華      民      國    九十      年      八      月  三十一      日
                                  臺灣苗栗地方法院苗栗簡易庭
~B法      官  曾明玉
右為正本係照原本作成。
如對本判決上訴，須於判決送達後廿日內向本院提出上訴狀。
~B法院書記官  陳俊元
中      華      民      國    九十      年      九      月     三       日


司法院資訊處製作；財團法人民間司法改革基金會備份。
